nb: Forretninger og industri > Detaljhandel > Mannekengdeler: Mannekengarmer; Mannekenghoder; Mannekengben; Mannekengtorsoer
hr-HR: Posao i industrija > Maloprodaja > Dijelovi lutke za izlog: Ruke za lutke; Glave za lutke; Noge za lutke; Torzo lutke
sl-SI: Posel in industrija > Trgovina > Deli lutke: Roke lutke; Glave lutke; Noge lutke; Trupi lutke
pt-BR: Comercial e industrial > Varejo > Partes de manequins: Braços de manequim; Cabeças de manequim; Pernas de manequim; Torsos de manequim
de: Wirtschaft & Industrie > Einzelhandel > Schaufensterpuppenteile: Schaufensterpuppenarme; Schaufensterpuppenköpfe; Schaufensterpuppenbeine; Schaufensterpuppenrümpfe
es: Economía e industria > Venta al por menor > Piezas de maniquíes: Brazos de maniquí; Cabezas de maniquí; Piernas de maniquí; Torsos de maniquí
el: Επιχειρηματικός & βιομηχανικός εξοπλισμός > Λιανικό εμπόριο > Μέρη κούκλας βιτρίνας: Χέρια μανεκέν; Κεφάλια μανεκέν; Πόδια μανεκέν; Κορμοί μανεκέν
zh-TW: 商業與各產業 > 零售 > 假人部位: 假人手臂; 假人頭部; 假人腿部; 假人軀幹
fi: Yritys ja teollisuus > Jälleenmyynti > Mallinukkejen osat: Mallinukkejen kädet; Mallinukkejen päät; Mallinukkejen jalat; Mallinukkejen torsot
cs: Obchod a průmysl > Prodejny > Díly k figurínám: Paže figurín; Hlavy figurín; Nohy figurín; Torza figurín
bg-BG: Бизнес и промишленост > Търговия > Части за манекени: Ръце за манекени; Глави за манекени; Крака за манекени; Торсове на манекени
th: ธุรกิจและอุตสาหกรรม > การค้าปลีก > ชิ้นส่วนหุ่นแสดงแบบ: แขนหุ่นแสดงแบบ; หัวหุ่นแสดงแบบ; ขาหุ่นแสดงแบบ; ลำตัวหุ่นแสดงแบบ
da: Erhverv og industri > Detail > Mannequindele: Mannequin – Fuld krop; Mannequin – Hoved; Mannequin – Ben; Mannequin – Torso
fr: Entreprise et industrie > Commerce de détail > Pièces de mannequin: Bras de mannequin; Têtes de mannequins; Jambes de mannequin; Torses de mannequins
zh-CN: 商业/工业 > 零售业 > 橱窗模特组成部分: 人体模型手臂; 人体模型头部; 人体模型腿部; 人体模型躯干
pt-PT: Business e industrial > Retalho > Peças de manequim: Braços de manequim; Cabeças de manequim; Pernas de manequim; Troncos de manequim
sv: Företag och industri > Detaljhandel > Mannekängdelar: Mannekängarmar; Mannekänghuvuden; Mannekängben; Mannekängbålar
sk-SK: Obchod a priemysel > Maloobchod > Diely figurín: Ruky figurín; Hlavy figurín; Nohy figurín; Trupy figurín
ja: ビジネス・産業 > 小売 > マネキンパーツ: マネキン腕; マネキン頭; マネキン足; マネキン胴体
it: Commercio e industria > Negozi > Parti di manichini: Braccia del manichino; Teste del manichino; Gambe del manichino; Torsi del manichino
ko: 비즈니스/산업 > 소매 > 마네킹 부품: 마네킹 팔; 마네킹 머리; 마네킹 다리; 마네킹 상반신
tr: İş ve Endüstri > Perakende > Manken Parçaları: Manken Kolları; Manken Kafaları; Manken Bacakları; Manken Gövdeleri
en: Business & Industrial > Retail > Mannequin Parts: Mannequin Arms; Mannequin Heads; Mannequin Legs; Mannequin Torsos
hu: Üzlet és ipar > Kiskereskedelem > Próbababa-alkatrészek: Próbababa-karok; Próbababa-fejek; Próbababa-lábak; Próbababa-mellkasok
ru: Бизнес и промышленность > Розничная торговля > Детали для манекенов: Руки для манекенов; Головы для манекенов; Ноги для манекенов; Торсы для манекенов
vi: Kinh doanh & Công nghiệp > Bán lẻ > Bộ phận ma nơ canh: Cánh tay ma-nơ-canh; Đầu ma-nơ-canh; Chân ma-nơ-canh; Thân ma-nơ-canh
nl: Zakelijk en industrieel > Retail > Etalagepoponderdelen: Etalagepoparmen; Etalagepophoofden; Etalagepopbenen; Etalagepoptorso's
ro-RO: Afaceri și sectorul industrial > Retail > Piese pentru manechine: Brațe pentru manechine; Capete pentru manechine; Picioare pentru manechine; Torsuri pentru manechine
pl: Biznes i przemysł > Sprzedaż detaliczna > Części manekinów: Ramiona manekinów; Głowy manekinów; Nogi manekinów; Torsy manekinów
lt-LT: Verslas ir pramonė > Mažmeninė prekyba > Manekenų dalys: Manekenų rankos; Manekenų galvos; Manekenų kojos; Manekenų liemuo